---
title: "Perfil EAT"
author: "Iván Felipe Moreno"
date: "Compilado `r format(Sys.time(), '%d %B, %Y')`"
output: word_document
---

```{r setup, include=FALSE}
knitr::opts_chunk$set(echo = TRUE)
library(tidyverse)
library(vroom)
library(sf)
library(cowplot)
library(viridis)

consolidada_eat <- readxl::read_excel("C:/Users/ifmor/OneDrive - Universidad de los Andes/trabajo/DNP/Asociatividad/Producto/datos/eat/datos/eats.xlsx", sheet = 2) %>% filter(`Tipo EAT`=="Asociación de Municipios")

codigos_entidades <- readRDS("C:/Users/ifmor/OneDrive - Universidad de los Andes/trabajo/DNP/Asociatividad/Producto/datos/eat/datos/codigos_entidades.rds")

 i <- 29 # varios
#i <- 1


```

## Ficha Caracterización

### Identificación
**Nombre:** `r consolidada_eat[i,2]`

**Abreviatura:** `r consolidada_eat[i,4]` 

**Tipo EAT:**`r consolidada_eat[i,3]`

**Municipios:**`r consolidada_eat[i,14]` 

**Códigos Dane:**`r consolidada_eat[i,15]`

**Presuspuesto Anual:**`r consolidada_eat[i,12]`

### Contacto
**Representante legal:** `r consolidada_eat[i,9]`

**Teléfono:**`r consolidada_eat[i,11]`

**E-mail:**`r consolidada_eat[i,10]`

**Dirección:**NA          

**Página:**`r consolidada_eat[i,8]`

## Ubicación
```{r mapas, echo=FALSE}

codigos <-  as.numeric(strsplit(consolidada_eat[i,15][[1]], ";")[[1]])
deptos <- as.numeric(unique(codigos_entidades[codigos_entidades[,2] %in% codigos,1]))

municipios <- read_sf("./mapas/MGN_MPIO_POLITICO.shp") %>% 
  filter(DPTO_CCDGO %in% deptos) %>% 
  mutate(MPIO_CDPMP= as.numeric(MPIO_CDPMP),
         pertenece_eat= ifelse(MPIO_CDPMP %in% codigos,1,0))

ggplot(data = municipios) +
  ggtitle(municipios$DPTO_CNMBR) +
  geom_sf(aes(fill=factor(pertenece_eat)),show.legend = FALSE)+
  scale_fill_manual(values=c("#999999",  "#56B4E9"))+
  theme_void()  

```



## Evolución de Variables


```{r historia, echo=FALSE}

econo <- vroom(file = "datos/TerriData_Dim12.txt", delim = "|", col_select = c(1,3,4,7,8,10,11), show_col_types = F,
                col_names = T, locale = locale(decimal_mark = ",", encoding = "windows-1252")) %>% 
  filter(`Código Entidad` %in% codigos)
econo <- econo %>% 
  filter(Indicador == "Valor agregado per cápita" | 
           Indicador =="Valor agregado")

finanzas <- vroom(file = "datos/fin_pub.txt", delim = "|", show_col_types = F,
                col_names = T, locale = locale(decimal_mark = ",",encoding = "windows-1252")) %>% 
  filter(`Código Entidad` %in% codigos)
finanzas <- finanzas %>% 
  filter(Indicador == "Salud" & Subcategoría =="SGP - Distribución asignaciones SGP por sectores" |
           Indicador == "Educación" & Subcategoría =="SGP - Distribución asignaciones SGP por sectores")

desemp_mun <- vroom(file = "datos/desem_mun.txt", delim = "|", show_col_types = F,
                col_names = T, locale = locale(decimal_mark = ",",encoding = "windows-1252")) %>% 
  filter(`Código Entidad` %in% codigos)
desemp_mun <- desemp_mun %>% 
  filter(Indicador=="Acceso a servicios públicos"|Indicador=="Seguridad"|
           Indicador=="Educación"|
           Indicador=="Salud"|
           Indicador=="Ejecución de recursos")

poblacion <- vroom(file = "datos/poblaci.txt", delim = "|", show_col_types = F,
                col_names = T, locale = locale(decimal_mark = ",",encoding = "windows-1252")) %>% 
  filter(`Código Entidad` %in% codigos)
poblacion <- poblacion %>% 
  filter(Indicador=="Puntaje SISBEN: Promedio - Total"| #gráfica evolución
           Indicador=="Población total de hombres"| #tabla de caracterización
           Indicador=="Población total de mujeres"|
           Indicador=="Población urbana"|
           Indicador=="Población rural"|
           Indicador=="Población étnica total"|
           Indicador=="Número de resguardos indígenas en el territorio"|
           Indicador=="Proyección de número de venezolanos")

econo %>%
  filter(Indicador == "Valor agregado per cápita") %>% 
  ggplot(aes(x=Año, y=`Dato Numérico`, group=Entidad, color=Entidad)) +
    geom_line(aes(linetype=Entidad))+
    ggtitle("Valor agregado per cápita")+ 
   #scale_color_viridis(discrete = TRUE)+
  theme(legend.position = "none")


lista_fin <- c("Salud","Educación")
for (i in 1:length(lista_fin)) {
  print(finanzas %>%
  filter(Indicador == lista_fin[i]) %>% 
  ggplot(aes(x=Año, y=`Dato Numérico`, group=Entidad, color=Entidad)) +
    geom_line(aes(linetype=Entidad))+
    ggtitle(lista_fin[i])
  )
}

lista_med <- c("Acceso a servicios públicos",
"Seguridad","Educación","Salud","Ejecución de recursos")
for (i in 1:length(lista_med)) {
  print(desemp_mun %>%
  filter(Indicador == lista_med[i]) %>% 
  ggplot(aes(x=Año, y=`Dato Numérico`, group=Entidad, color=Entidad)) +
    geom_line(aes(linetype=Entidad))+
    ggtitle(lista_med[i])
  )
}




```






